臺灣高等法院刑事裁定
111年度聲字第601號
聲  請  人  臺灣高等檢察署檢察官
受  刑  人  陳俊嘉



上列聲請人因受刑人數罪併罰有二裁判以上，聲請定其應執行之
刑（聲請案號：臺灣高等檢察署111年度執聲字第150號），本院
裁定如下：
    主  文
陳俊嘉犯如附表所示各罪所處之刑，應執行有期徒刑伍年陸月。
    理  由
一、聲請意旨略以：受刑人陳俊嘉因殺人未遂等數罪，先後經判
    決確定如附表，應依刑法第50條第1項第1款、第2項、第53
    條、第51條第5款之規定，定其應執行之刑，爰依刑事訴訟
    法第477條第1項裁定等語。
二、按裁判確定前犯數罪者，併合處罰之，但得易科罰金之罪與
    不得易科罰金之罪，不在此限；前項但書情形，受刑人請求
    檢察官聲請定應執行刑者，依第51條規定定之；數罪併罰，
    有二裁判以上，依第51條之規定，定其應執行之刑；數罪併
    罰，分別宣告其罪之刑，宣告多數有期徒刑者，於各刑中之
    最長期以上，各刑合併之刑期以下，定其刑期，但不得逾30
    年，刑法第50條第1項第1款、第2項、第53條及第51條第5款
    分別定有明文。準此，如受刑人所犯之數罪中有原得易科罰
    金之罪者，因與他罪合併定執行刑，於裁判前所犯數罪兼有
    得易科罰金之罪與不得易科罰金之罪混合之情形時，應繫乎
    受刑人之請求與否，而非不問被告之利益與意願，一律併合
    處罰之。再按數罪併罰，應依分別宣告其罪之刑為基礎，定
    其應執行刑，此觀刑法第51條規定自明，故一裁判宣告數罪
    之刑，雖曾經定其執行刑，但如再與其他裁判宣告之刑定其
    執行刑時，前定之執行刑當然失效，仍應以其各罪宣告之刑
    為基礎，定其執行刑，不得以前之執行刑為基礎，以與後裁
    判宣告之刑，定其執行刑（最高法院99年度台非字第229號
    判決意旨參照）；惟刑事訴訟法第370條第2項、第3項，已
    針對第二審上訴案件之定應執行之刑，明定有不利益變更禁
    止原則之適用，分屬不同案件之數罪併罰，倘一裁判宣告數
    罪之刑，曾經定其執行刑，再與其他裁判宣告之刑定其執行
    刑時，在法理上亦應同受此原則之拘束（最高法院103年度
    第14次刑事庭會議決議意旨參照），亦即另定之執行刑，其
    裁量所定之刑期，不得較重於前定之執行刑加計後裁判宣告
    之刑之總和（最高法院104年度台抗字第410號裁定意旨參照
    ）。復按數罪併罰中之一罪，雖得易科罰金，惟因與不得易
    科之他罪併合處罰結果而不得易科罰金時，原可易科部分所
    處之刑，自亦無庸為易科折算標準之記載，有司法院釋字第
    144號解釋意旨可參。末按定應執行之刑，應由犯罪事實最
    後判決之法院對應之檢察署檢察官聲請該法院依上開規定裁
    定之，不能因犯罪之一部分所科之刑業經執行完畢，而認檢
    察官之聲請為不合法，予以駁回。至已執行部分，自不能重
    複執行，應由檢察官於指揮執行時扣除之，此與定應執行刑
    之裁定無涉（最高法院106年度台抗字第540號裁定意旨參照
    ）。
三、經查：
　㈠本件受刑人因犯如附表編號1至3所示之罪，先後經本院及最
    高法院判處如附表所示之刑並業已確定在案；且附表編號2
    至3所示之罪，其犯罪時間均係於附表編號1所示之罪判決確
    定日前所犯，而本院確為本件之最後事實審法院等情，有刑
    事判決書及本院被告前案紀錄表等附卷可憑。其中受刑人所
    犯如附表編號1至2所示之罪所處之刑雖均得易科罰金，附表
    編號3所示之罪所處之刑則不得易科罰金，而符合刑法第50
    條第1項但書規定，原不得合併定應執行刑。然受刑人業已
    請求檢察官就附表各編號所示之罪合併聲請定應執行刑，此
    有受刑人簽名捺印之「臺灣士林地方檢察署依102年1月23日
    修正之刑法第50條調查受刑人是否聲請定應執行刑調查表」
    影本1紙在卷可稽（見本院卷第11頁），合於刑法第50條第2
    項之規定，茲檢察官就附表編號1至3所示之罪聲請合併定應
    執行刑，本院審核認其聲請為正當。
　㈡又附表編號1至2所示之罪，前經本院以107年度上訴字第2872
    號判決定應執行有期徒刑6月確定，是本院就附表所示各罪
    再定其應執行刑時，自應受上開判決所為定應執行刑之內部
    界限所拘束。又受刑人所犯如附表編號1至2所示之罪亦均經
    判處6月以下之有期徒刑，並合於刑法第41條第1項前段得易
    科罰金之規定，惟因本案合併定應執行刑之附表編號3所示
    之罪屬不得易科罰金者，則上開各罪合併定應執行刑之結果
    ，自亦不得易科罰金，而無須再諭知易科罰金之折算標準。
    至附表編號1至2所示之罪亦業已於109年5月12日易科罰金執
    行完畢，惟依前揭說明，該已執行部分乃檢察官將來指揮執
    行時應予扣除之問題，不影響本件定應執行刑之聲請，併此
    敘明。綜上，本院參酌上開各罪宣告刑之總和上限、各刑中
    之最長期暨定應執行刑之內部界限，且審酌受刑人犯罪之情
    節、侵害法益、行為次數等情狀，復就其所犯之罪整體評價
    其應受非難及矯治之程度，並兼衡刑罰經濟與公平、比例等
    原則，復參以受刑人所陳意見（卷附本院定應執行刑陳述意
    見調查表參照；見本院卷第65頁），定其應執行之刑如主文
    所示。
四、據上論斷，應依刑事訴訟法第477條第1項，刑法第53條、第
    51條第5款、第50條第1項第1款、第2項，裁定如主文。
中　　華　　民　　國　　111 　年　　1 　　月　　28　　日
                  刑事第二十六庭審判長法　官  劉嶽承
                                      法　官  王耀興
                                      法　官  古瑞君
以上正本證明與原本無異。
如不服本裁定，應於收受送達後五日內向本院提出抗告狀。
                                      書記官  林君縈
中　　華　　民　　國　　111 　年　　1 　　月　　28　　日
附表：受刑人陳俊嘉定應執行刑案件一覽表
（以下臺灣士林地方檢察署簡稱「士林地檢」；臺灣花蓮地方檢
察署簡稱「花蓮地檢」）
編號  1  2 3 罪名  妨害自由  妨害自由 殺人未遂 宣告刑  有期徒刑5月  有期徒刑3月 有期徒刑5年2月 犯罪日期  105年12月28日  106年1月7日 106年1月7日 偵查(自訴)機關 年度案號  士林地檢106年度偵字第1595、3337號  士林地檢106年度偵字第1595、3337號 士林地檢106年度偵字第1595、3337號 最後 事實審 法院 臺灣高等法院  臺灣高等法院 臺灣高等法院  案號 107年度上訴字第2872號  107年度上訴字第2872號 107年度上訴字第2872號  判決日期 107/12/11  107/12/11 107/12/11 確定 判決 法院    臺灣高等法院     臺灣高等法院 最高法院  案號 107年度上訴字第2872號  107年度上訴字第2872號 108年度台上字第3645號  判決確定日期 107/12/11  107/12/11 109/2/6 是否為得易科罰金之案件  是  是 否 備註  編號1-2前此經定刑為有期徒刑6月   花蓮地檢109年度執助字第168號   士林地檢109年度執字第1112號（已執畢）